臺灣高等法院刑事裁定
110年度抗字第1397號
抗  告  人
即  受刑人  劉以泉


上列抗告人即受刑人因聲請定其應執行刑案件，不服臺灣士林地
方法院中華民國110年8月3日裁定（110年度聲字第821號），提
起抗告，本院裁定如下：
    主  文
抗告駁回。                                              
    理  由
一、原裁定意旨略以：受刑人於如附表所示之時間因詐欺等案件
    ，經臺灣臺北地方法院（下稱臺北地院）及臺灣士林地方法
    院（下稱士林地院）先後判處如附表所示之罪，並於如附表
    所示之日期分別確定，其中附表編號1至3所示之罪曾經臺北
    地院以110年度聲字第497號裁定應執行有期徒刑5月、附表
    編號4至5所示之罪曾經士林地院以109年度簡字第206號判決
    定應執行有期徒刑4月確定在案等情，有各該刑事判決書、
    裁定書、本院被告前案紀錄表在卷可稽。聲請人以士林地院
    為犯罪事實最後判決之法院，就附表所示各罪聲請定其應執
    行之刑，經核後認聲請為正當，斟酌受刑人如附表所示之罪
    為竊盜及詐欺案件，罪質上均屬財產犯罪，且犯行時間係自
    民國107年11月5日至108年3月30日間陸續所為等一切情狀，
    並受已定應執行刑內部界限之拘束，定其應執行有期徒刑8
    月，並諭知易科罰金之折算標準等語。
二、抗告意旨略以：抗告人前因年輕誤信損友而觸法，已知錯悔
    改，不再犯錯，現有合適之工作。請給予自新向上之機會，
    減輕刑期，讓抗告人免予承擔如此高額罰金之壓力云云。
三、按數罪併罰之定應執行之刑，乃對犯罪行為人本身及所犯各
    罪之總檢視，除應考量行為人所犯數罪反應出之人格特性，
    並應權衡審酌行為人之責任與整體刑法目的，包含各別刑罰
    規範之目的、輕重罪間體系之平衡、整體犯罪非難評價、各
    行為彼此間之偶發性、與被告前科之關聯性、各行為所侵害
    法益之專屬性或同一性、數罪對法益侵害之加重效應、罪數
    所反映之被告人格特性與犯罪傾向、社會對特定犯罪行為處
    罰之期待等因素，在量刑權之法律拘束性原則下，依刑法第
    51條第5款之規定，採限制加重原則，以宣告各刑中之最長
    期為下限，各刑合併之刑期為上限，但最長不得逾30年，資
    為量刑自由裁量權之外部界限，並應受法秩序理念規範之比
    例原則、平等原則、責罰相當原則、重複評價禁止原則等自
    由裁量權之內部抽象價值要求界限之支配，使以輕重得宜，
    罰當其責，俾符合法律授與裁量權之目的，以區別數罪併罰
    與單純數罪之不同，兼顧刑罰衡平原則（最高法院96年度台
    上字第7583號、100年度台上字第21號判決意旨參照）。
四、經查：
  ㈠抗告人即受刑人劉以泉因詐欺、竊盜等案件，經臺北地院及
    士林地院先後判處如附表所示之刑，均分別確定在案，而附
    表編號2至5所示之罪均係在附表編號1裁判確定前所犯，有
    各該判決及本院被告前案紀錄表附卷可憑，合於刑法第53條
    、第51條第5款之定應執行刑規定。原裁定於各刑中之最長
    期（有期徒刑3月）以上、各刑合併之刑期（有期徒刑1年1
    月：3月+3月+2月+2月+3月）以下之法定範圍內定應執行有
    期徒刑8月，經核並未逾越刑法第51條第5款之界限，符合量
    刑裁量之外部性界限及內部性界限（有期徒刑9月：5月+4月
    ），亦無明顯過重而違背比例原則或公平正義之情形之裁量
    權濫用情事，又適用「限制加重原則」之量刑原理，對抗告
    人給予適度之刑罰折扣，符合法律授與裁量權之目的，並無
    違誤。
　㈡經綜合考量抗告人前開各罪之性質、次數，以及所反應出之
    人格特性，並權衡審酌行為人之責任與整體刑法目的及相關
    刑事政策，認原裁定在量刑權之法律拘束性原則下，依刑法
    第51條第5款規定，採限制加重原則，以宣告各刑中之最長
    期為下限，各刑合併之刑期為上限，且未逾越前定之執行刑
    加計其他裁判宣告刑總和（即有期徒刑9月），已給予適度
    之刑罰折扣，符合法律授與裁量權之目的，並無濫用裁量權
    之情形，亦或不符公平正義、比例原則等情，自屬適當。抗
    告人提起抗告，為無理由，應予駁回。　
五、據上論斷，依刑事訴訟法第412條，裁定如主文。
中　　華　　民　　國　　110 　年　　9 　　月　  28　　日
                  刑事第二十三庭審判長法　官  許永煌
                                      法　官  雷淑雯
                                      法　官  黃美文
以上正本證明與原本無異。
不得再抗告。
                                      書記官  劉育君
中　　華　　民　　國　　110 　年　　9 　　月　　29　　日
附表：受刑人劉以泉定應執行刑案件一覽表
編            號         1        2 　　　 3 罪            名  竊盜 詐欺 詐欺 宣     告     刑  有期徒刑3月，如易科罰金，以新臺幣1,000元折算1日 有期徒刑3月，如易科罰金，以新臺幣1,000元折算1日 有期徒刑2月，如易科罰金，以新臺幣1,000元折算1日 犯   罪  日   期  107年11月5日 107年11月6日 108年3月30日 偵查機關 年度案號  士林地檢109年度偵緝字第382號 士林地檢109年度偵緝字第382號 臺北地檢109年度調偵字第626號 最  後  事實審 法  院 士林地院 士林地院 臺北地院  案  號 109年度易緝字第42號 109年度易緝字第42號 109年度審簡字第2476號  判  決 日  期 109年11月30日 109年11月30日 109年12月28日 確  定  判  決 法  院 士林地院 士林地院 臺北地院  案  號 109年度易緝字第42號 109年度易緝字第42號 109年度審簡字第2476號  判    決確定日期 109年12月29日 109年12月29日 110年2月18日 是否為得易科罰金之案件  是 是 是   備         註  士林地檢110年度執字第559號 士林地檢110年度執字第559號 臺北地檢110年度執字第1041號   編號1至3所示之罪，經臺灣臺北地方法院以110年度聲字第497號裁定應執行有期徒刑5月，如易科罰金，以新臺幣1,000元折算1日   

編            號         4        5 （以下空白） 罪            名  詐欺 詐欺  宣     告     刑  有期徒刑2月，如易科罰金，以新臺幣1,000元折算1日 有期徒刑3月，如易科罰金，以新臺幣1,000元折算1日  犯   罪  日   期  108年1月11日（聲請書附表誤載至108年1月18日，應予更正） 108年2月25日  偵   查  機   關年   度  案   號  士林地檢109年度偵緝字第25號 士林地檢109年度偵緝字第25號  最  後  事實審 法  院 士林地院 士林地院   案  號 110年度簡上字第18號 110年度簡上字第18號   判  決 日  期 110年6月3日 110年6月3日  確  定  判  決 法  院 士林地院 士林地院   案  號 110年度簡上字第18號 110年度簡上字第18號   判    決確定日期 110年6月3日 110年6月3日  是否為得易科罰金之案件  是 是    備         註  士林地檢110年度執字第2652號     編號4至5所示之罪，臺灣士林地方法院以109年度簡字第206號判決定應執行有期徒刑4月，如易科罰金，以新臺幣1,000元折算1日